臺灣士林地方法院民事判決　　　　　　　93年度訴字第1249號
原　　　告　華南商業銀行股份有限公司
法定代理人　丁○○
訴訟代理人　甲○○
被　　　告　乙○○
　　　　　　　　　　　　弄11.
　　　　　　丙○○
上列當事人間清償借款事件，本院於民國94年1 月25日言詞辯論
終結，判決如下：
    主  文
被告應連帶給付原告新台幣貳佰貳拾捌萬捌仟佰伍拾肆元及自
民國九十二年二月二十七日起至清償日止，按年息百分之八點一
六計算之利息，並自民國九十二年三月二十八日起至清償日止，
其逾期在六個月以內部分，另按上開利率百分之十，逾期超過六
個月部分，另按上開利率百分之二十計付之違約金。
訴訟費用由被告連帶負擔。
本判決於原告以新台幣柒拾柒萬元或等值之中央政府建設公債九
十年度甲類第一期債票供擔保後，得假執行；被告如以新台幣貳
佰貳拾捌萬捌仟佰伍拾肆元預供擔保後，得免為假執行。
    事實及理由
一、原告主張：被告乙○○於民國85年1 月4 日起邀同被告丙○
    ○為連帶保證人，與原告簽訂授信約定書，並於85年1 月29
    日起陸續向原告借款新台幣（以下同）294 萬元，並按借款
    日起於每月各攤還本息1 次，利息按約定利率按月計付，並
    約定遲延償還時，除仍按原定利率計付外，逾期在6 個月以
    內者，另按原約定利率之10% ，逾期超過6 個月者，另按原
    約定利率20% 計付違約金。詎被告乙○○僅攤還本息至89年
    10月29日即未再攤還，依兩造授信約定書第6 條第1 款約定
    ，應視同全部到期。經原告對被告乙○○聲請強制執行受償
    後，共計尚欠原告0000000 元及如附表所示之利息、違約金
    未還。爰依借貸及連帶保證之法律關係，請求被告連帶清償
    等語，並聲明如主文第1 項所示及陳明願供擔保，請准宣告
    假執行。
二、被告則以：被告乙○○因被人倒會，將所有名下之房屋過戶
    給他人，但該第三人並未將原貸款之債務人更名，且拍賣房
    屋時亦未通知被告等語資為抗辯。並聲明：(一)原告之訴駁回
    ；(二)如受不利之判決，願供擔保請准宣告免為假執行。
三、按「稱消費借貸者，謂當事人一方移轉金錢或其他代替物之
    所有權於他方，而約定他方以種類、品質、數量相同之物返
    還之契約。」、「利息或其他報償，應於契約所定期限支付
    之；未定期限者，應於借貸關係終止時支付之。但其借貸期
    限逾1 年者，應於每年終支付之。」、「借用人應於約定期
    限內，返還與借用物種類、品質、數量相同之物，未定返還
    期限者，借用人得隨時返還，貸與人亦得定1 個月以上之相
    當期限，催告返還。」民法第474 條第1 項、第477 條、第
    478 條定有明文。又保證債務之所謂連帶，係指保證人與主
    債務人負同一債務，對於債權人各負全部給付之責任者而言
    ，此就民法第272 條第1 項規定連帶債務之文義參照觀之甚
    明。故連帶保證與普通保證不同，縱使無民法第746 條所揭
    之情形，亦不得主張同法第745 條關於檢索抗辯之權利，此
    亦有最高法院45年度台上字第1426號判例足資參照。
四、原告主張被告丙○○為被告乙○○之連帶保證人，被告乙○
    ○尚欠原告借款0000000 元及如附表所示之利息、違約金未
    還之事實為被告所不爭執，並有原告所提授信約定書2 紙、
    借據及貸款本息攤還表1 紙、本院民事執行處91年12月4 日
    士院儀91執勇字第250 號通知、放款交易明細帳、轉帳收入
    傳票各1 份（均影本）可憑（詳本院卷第11頁至第16頁、第
    28頁至第32頁），應認原告所述屬實。被告雖以前詞置辯，
    惟查，被告是否與第三人約定由該第三人承受被告之債務，
    因未經原告同意，對原告之借款債權並無影響，被告自不得
    依此主張免責。
五、從而，原告依消費借貸及連帶保證契約請求被告連帶給付如
    主文第1 項所示之借款、利息及違約金，為有理由，應予准
    許。
六、兩造陳明願供擔保請為宣告假執行或免為假執行，經核均與
    規定相符，爰分別酌定相當之擔保金額予以宣告。
七、訴訟費用負擔之依據：民事訴訟法第85條第2 項。
中　　華　　民　　國　　94　　年　　2 　　月　　15　　日
                  民事第一庭  法  官  許永煌
以上正本證明與原本無異。
如對本判決上訴須於判決送達後20日內向本院提出上訴狀。
中　　華　　民　　國　　94　　年　　2 　　月　　17　　日
                              書記官  蔡永光
